【裁判字號】    92,上訴,3335
【裁判日期】    921111
【裁判案由】    詐欺等
【裁判全文】
臺灣高等法院刑事判決                          九十二年度上訴字第三三三五號
    上  訴  人
    即  被  告  丙○○
                亥○○
    右二人共同
    選任辯護人  徐光佑  律師
                林長泉  律師
    上  訴  人
    即  被  告  戊○○
    選任辯護人  林德川  律師
右上訴人因詐欺等案件，不服臺灣板橋地方法院九十一年度訴字第五五五號，中華民
國九十二年七月三十日第一審判決（起訴案號：臺灣板橋地方法院檢察署九十年度偵
字第一九六六五號、九十一年度偵字第二八四一號），提起上訴，本院判決如左：
    主  文
上訴駁回。
    事  實
一、丙○○曾因賭博罪，先經臺灣臺北地方法院判處罰金一萬元，如易服勞役，以罰
    金總額與六個月之日數比例折算；再經原審法院判處有期徒刑六月，併科罰金五
    千元，如易科罰金、易服勞役，均以三百元折算一日確定，均執行完畢（不構成
    累犯）。
二、緣綽號「小張」之不詳姓名成年男子，係以虛設「凱薩琳珠寶公司」、「香港半
    島旅遊協會」、「金瑞士鐘錶公司」、「香港歐洛瑪鑽石珠寶公司」、「寶麗晶
    貿易股份有限公司」等機構為名，組成刮刮樂詐騙集團，為避免警方查緝，先以
    不明方法取得他人失竊或遺失之
    ，或在報紙刊登廣告向不特定人購買金融機關帳戶存摺、金融卡、印章、
    影本，再以大量印刷郵件散發廣告之方式，寄送不特定人，每一張廣告傳單均可
    對中獎項及金額誘人之新臺幣或港幣獎金，待收到刮刮樂廣告傳單之被害人誤認
    自己對中彩金而打電話向該集團查詢時，負責接聽電話之成員即各自取名代號，
    向被害人佯稱係上開公司所舉辦之摸彩活動，先恭賀被害人中獎，要求被害人提
    供金融機構等存簿帳號，以便將彩金匯入該帳戶內，藉此取信於被害人，惟另向
    被害人表示，依稅法之規定，中獎者需先向國稅局繳納一定比例之稅金或保證金
    ，始能領得彩金，要求被害人先將該筆稅金匯入預先設立之人頭帳戶內，誘騙利
    用被害人僥倖預期之心理，待被害人依約匯入稅金後，再以被害人須繳納會員費
    若干萬元成為正式會員後始能領得彩金等理由，使被害人陷於圈套而陸續匯款，
    藉此詐欺被害人之金錢，該集團成員即以此為常業牟利。而丙○○、亥○○、戊
    ○○均明知該集團係以上述手法詐騙被害人錢財，為貪圖錢財，仍先後自不詳時
    間，丙○○先受僱於「小張」，而亥○○、戊○○經由丙○○之引介，亦加入該
    集團，與綽號「小張」之成年男子等人，基於共同意圖為自己不法所有之犯意聯
    絡，由戊○○負責駕駛計程車為掩護，載運丙○○、亥○○至全省各地郵局、銀
    行，以「小張」所交付之金融卡、密碼提領得現金，再由丙○○交給「小張」。
    戊○○復於九十年十月間某日，與不詳姓名之成年男子，前往臺北縣三重市天台
    廣場，收取由該集團透過報紙廣告以新臺幣（下同）五千元之代價，之前談妥向
    地○○購買之三份金融機關帳戶存摺、提款卡（彰化商業銀行、第一商業銀行及
    郵局）、
    亥○○為逃避查緝，另行起意，於九十年十月底、十一月初某日，由丙○○向亥
    ○○索取照片一張，交予「小張」換貼在「蔡鴻銘」者之
    後，交由亥○○收藏，惟尚未使用。丙○○、亥○○、戊○○與「小張」等人即
    基於共同犯意聯絡，由「小張」等不明人士以如附表一所示之方法，向如附表一
    所列二十二位被害人（公訴人所列起訴書附表一漏載編號十一、十二之被害人）
    詐騙金額如附表一所載將近三百萬元。嗣於九十年十一月二十日上午七時三十分
    許，戊○○駕駛車號ＭＦ－四七七號營業小客車搭載丙○○、亥○○二人，在臺
    北縣蘆洲市○○路之上海商業銀行試行刷卡欲提款時，為警當場查獲，並在車內
    起出供犯罪所用之如附表二所示之
    三十八枚、銀行及郵局之存摺九十本、金融卡八十四張，及如附表三所示之行動
    電話四支、前開已換貼「亥○○」照片變造之「蔡鴻銘」
    上情。
三、案經臺北縣政府警察局蘆洲分局報請臺灣板橋地方法院檢察署檢察官偵查起訴。
    理  由
一、訊據被告丙○○、亥○○、戊○○雖均不否認於右開時間、地點領款時遭查獲之
    事實，惟均矢口否認有何公訴人所指之常業詐欺犯行，被告丙○○辯稱：我是看
    自由時報九十年七月十五日之分類廣告找工作，內容為誠徵收款員，受僱於綽號
    「小張」者，每月薪資三萬五千元，後來提高為四萬元，負責至金融機關領取客
    戶買東西之匯款，存摺等資料亦為「小張」所交付，其表示該等存摺公司係職員
    所有，要我將錢領出來後再打電話給他，並未向人行騙；變造之蔡鴻銘
    係我向亥○○拿照片交予「小張」變造後，再由我轉交予亥○○，亦未使用云云
    。被告亥○○辯稱：我透過丙○○受僱於「小張」，但我沒看過「小張」，每月
    薪資三萬元，薪水是丙○○給我的，負責共同至金融機關領錢，不知所領之錢因
    何而來，並未行騙；另變造之
    楠忠辯稱：我在丙○○家吃飯時，他說要包我的計程車，我自九十年十一月十九
    日才開始受僱於丙○○，負責駕駛計程車載運丙○○、亥○○至各地郵局、銀行
    領錢，費用尚未約定，不知所領之錢因何而來，並未行騙，伊亦未向地○○購買
    三份金融機關之帳戶存摺、提款卡等資料云云。
二、經查：
  (一)、本案係臺北縣政府警察局蘆洲分局警員林輝旭等人於九十年十一月二十日上午
      七時三十分許，在臺北縣蘆洲市○○路二四九號附近執行巡邏勤務時，看見被
      告丙○○、亥○○二人在上海商業銀行提款機前試刷金融卡，行跡可疑，待二
      人準備坐上另被告戊○○所駕駛之計程車，於是上前盤查，再發現計程車內乘
      客座及放置在乘客座腳踏墊之皮包內，有如附表二所示大量之存摺、金融卡、
      持有經變造之「蔡鴻銘」
      財、戊○○三人於警訊、偵審中供認不諱，核與證人即警員林輝旭於原審到庭
      證述之情節相符（見原審卷第二宗第二四頁、第二五頁九十二年四月九日訊問
      筆錄），且有臺北縣政府警察局扣押品目錄表一份及照片二十一幀附卷足憑（
      見偵查卷第五七頁至第六０頁）。而員警依據所查扣之資料，查出如附表一所
      示之被害人均因接獲刮刮樂廣告傳單，誤認自己已對中彩金，經打電話查詢，
      對方佯為道賀稱被害人中獎，向被害人表示依稅法之規定，中獎者需先向國稅
      局繳納一定比例之稅款或保證金，始能領得全部彩金，要求被害人先將該筆稅
      款匯入彼等預先購買之人頭帳戶內，待被害人依約匯入稅款後，渠等即續向被
      害人詐稱需再先繳納會員費若干萬元成為正式會員後始能領得彩金等理由，使
      被害人陷於連環圈套而陸續匯款，藉此詐欺被害人之金錢。可知被告丙○○、
      亥○○、戊○○為警查獲時，攜帶括括樂詐騙集團所交付，詐騙被害人所使用
      之人頭帳戶資料（包括存摺、金融卡、
      榮、亥○○、戊○○三人與該詐騙集團有密切關係，自不待言。
  (二)、被告丙○○雖辯稱受僱於綽號「小張」之成年男子，負責持「小張」所給之金
      融卡等資料，前往各地銀行或郵局提款，取款後，再交給「小張」，不知道該
      款項係被害人之匯款云云，固提出自由時報九十年七月十五日第十四版分類廣
      告一紙（內容為「收款員底薪五萬元，0000000000」）為證。原審
      為求真實發現，依職權向自由時報社查詢該廣告係由何人刊登，該社以九十一
      年六月三日（九一）自由行字第０四六號函以廣告係委託廣告代理商接受委登
      （見原審卷第一宗第一七七頁）；原審續向和信電訊股份有限公司查詢電話號
      碼0000000000號之申請使用人，然上開號碼為預付卡之門號，購買
      人並未依約時間內將其個人資料送回，故無法查得其使用人資料，有該公司九
      十一年五月二十四日（九十一）和信字第０００六五七號函在卷可參（見原審
      卷第一宗第一七九頁）。原審再向廣告代理商馬自強查詢上開廣告究由何人委
      託刊登，惟其表示該廣告係經人前來門市付費後委刊，並未留下任何姓名年籍
      資料（見原審卷第一宗第二０二頁）。從而被告開所辯，尚無以查知。從而，
      縱使被告丙○○辯稱看報告廣告應徵工作，受僱於「小張」之成年男子之情屬
      實，然被告丙○○辯稱：「（你是否懷疑該工作性質？）有問過小張，只是幫
      公司領錢而已。總共領了二、三百萬元，錢都交給小張。」（見偵查卷第一百
      六十頁反面）、「他（指小張）說我的工作是要幫公司領錢，客戶買東西會匯
      款過來，他說那些存摺是公司職員的，要我拿去把錢領出來，領好了再打電話
      給他。」等語（見原審卷第一宗第六一頁、第六二頁九十一年五月七日訊問筆
      錄）。衡諸領款之人，其所擔任之角色，因負有誠實記帳及交付款項之義務，
      地位重要，且與指示交代工作甚密，惟被告丙○○卻稱僅知對方綽號為「小張
      」，不知其姓名年籍資料，任職於何公司或任何有關商業行為之地點、活動項
      目，其違反經驗法則至深。被告丙○○對於「小張」交辦事項之合法性，焉無
      所疑。況且，倘被告丙○○辯稱「小張」告知所提領款項係客戶購買東西之匯
      款之情屬實，然一般公司行號進行合法正當之商業行為，均使用一個（或少數
      ）公司帳戶供不特定客戶匯款，待客戶匯款後或於固定時間，再持公司之存褶
      、印章或金融卡提款，實難想像使用數目龐大帳戶以供不特定匯款有何目的及
      實益。而本件被告丙○○等人卻持上揭數量眾多之金融卡，分赴全省各地金融
      機關查詢存款餘額，若有款項匯入即予以提領出來，並且在人跡較少之清晨即
      出動領款，此舉亦與上述一般合法商業行為有異。被告丙○○所辯不知係刮刮
      樂詐欺集團行騙手法云云，顯不足採信。
  (三)、被告亥○○究竟受僱於何人，其於偵查中供稱：「今年十月底左右，我從雲林
      上來找工作，住在吳家，他以每個月三萬元薪水僱用我，但沒有對我說作何事
      ，只要我跟他出去，並且一次拿十張金融卡款卡給我查有無金錢入帳，我即每
      張試刷，但都沒有錢進來，他都在我旁邊，我不知道他為何不親自試刷。」等
      語（見偵查卷第一百五十七頁反面），並未提及「小張」之成年男子，可知其
      以三萬元之薪資受僱於被告丙○○；迨原審審理時改稱透過被告丙○○受僱於
      「小張」，先後供述並不一，顯然可疑。衡諸被告亥○○之薪水均由被告丙○
      ○所支付，為被告亥○○供述明確（見偵查卷第二六九頁反面），且被告於偵
      查中初次詢問時，均未提及「小張」，被告亥○○透過被告丙○○之引介加入
      詐欺集團，未曾見過「小張」之情，較可採信。而被告丙○○、亥○○一同前
      往各地郵局、銀行領款，為其等供述明確，可見被告丙○○並非忙碌無法分身
      才另僱請被告亥○○從事領款之工作，而被告丙○○每月薪資三萬五千元（後
      提高為四萬元），其既親至現場領款，何需另外花費每月三萬元之薪資支付予
      亥○○？所辯亦違經驗法則，不足採信。又縱使被告亥○○之薪資係由「小張
      」另行支付，惟查，持提款卡至金融機關領款之手續至為簡易，社會一般人均
      會操作，「小張」何以僱請丙○○、亥○○二人共同從事領款工作，可見持金
      融卡前往各地郵局、銀行測試帳戶內是否有新匯款進帳，為渠等重要之工作，
      而此舉為從事刮刮樂詐騙集團以人頭帳戶騙取被害人匯款，分工合作之方法，
      被告亥○○辯稱不知所領款項之來源云云，難以憑信。就此，被告丙○○雖稱
      ：「（問：為何要他跟你一起去？）起先他不會，我要教他。（問：為何他領
      錢你要陪他去？）就是不放心啊！（問：既然不放心可以自己領？）因為他沒
      有工作。」等語（見原審卷第一宗第六五頁九十一年五月七日訊問筆錄），倘
      被告丙○○上開辯詞可採，被告丙○○僅因亥○○沒有工作，即推薦「小張」
      僱請被告亥○○，雖然對於被告亥○○能否正確操作領款手續並無把握，惟為
      使被告亥○○尋獲工作，除予以留宿外，復攜其於清晨四處共同領款，可見彼
      等關係密切、交情匪淺，則被告亥○○對於被告丙○○及「小張」等人，從事
      刮刮樂詐騙行為，難謂毫不知情。被告亥○○雖亦辯稱其僅從事提款工作，不
      知道所領款項係被害人受騙之贓款云云，顯然不足採信。
  (四)、再者，被告丙○○、亥○○均明知為警查獲之貼有亥○○照片之「蔡鴻銘」國
      民
      ，由被告丙○○交給「小張」變造完成後取回，準備使用，此為被告亥○○於
      警訊時、及偵查中供明（見偵查卷第一六頁背面、第六八頁背面、第一五八背
      面），且前開交付照片及取回變造國民
      官訊問時，供承不諱（見偵查卷第二六八頁背面）。足認被告丙○○、亥○○
      係明知從事不法工作，而變造國民
      ，所辯不知情云云，顯與事實不符，不足採信。
  (五)、被告戊○○、丙○○二人並非初識，被告戊○○曾到被告丙○○三重市住家唱
      歌、吃飯，二人早已認識之情，為被告戊○○供述在卷（見原審卷第一宗第六
      六頁九十一年五月七日訊問筆錄）。被告戊○○辯稱不知丙○○職業為何，亦
      不知包車之目的為何，均有違經驗法則。且被告戊○○對於包車每日報酬若干
      ，先於偵查中供稱雙方未約定，嗣於原審訊問時則供稱每日二千五百元等語（
      見原審卷第一宗第六五頁九十一年五月七日訊問筆錄），先後供述已不一致，
      顯然有所保留。再者，警方依查扣資料詢問人頭帳戶中之開戶人，其中證人地
      ○○供承其與配偶戌○○因缺錢花用，於九十年九月底某日，看到中國時報分
      類廣告欄刊登之「收購存褶」廣告，經聯絡得知自稱「陳先生」而真實姓名年
      印章，地○○夫妻為貪圖該代價，向銀行、郵局辦理開戶，領得存摺、提款卡
      、印鑑章等十餘個銀行帳戶資料，於九十年十月間某日，在臺北縣三重市天台
      廣場附近，將上開資料交給對方；對方係二名男子，其中一名即被告戊○○，
      另一名男子年紀較輕、身材較瘦等情；此據證人地○○於警訊、檢察官訊問及
      原審審理時（見原審卷第二宗第二七頁）證述甚詳。本院審理時，證人地○○
      在法庭見被告丙○○、亥○○、戊○○三人之相關座位後，於本院命被告等三
      人退出法庭，證人地○○亦明確指認當時出面向其買存摺等資料者，確係其中
      之被告戊○○無訛（見本院九十二年十月廿一日審判筆錄之第六頁）。是被告
      戊○○既有收受人頭帳戶之行為，且在清早人車稀少時，即夥同另二被告出門
      領錢，被告丙○○、亥○○二人下車時，在車上亦留有大批存摺等資料，顯然
      彼此相當信任，豈有不知匯款係刮刮樂詐騙集團行騙所得之理。被告戊○○雖
      辯稱其不認識地○○，並質疑證人地○○指認之正確性云云。按本件警方同時
      查獲被告丙○○、亥○○、戊○○三人，事後查知證人地○○涉嫌販賣人頭帳
      戶，經通知詢問時提供被告丙○○、亥○○、戊○○之照片供其指認，證人地
      ○○及戌○○即指出：「（警員問：是那一個？）好像是這一位（指被告戊○
      ○），另一個比較年輕。」等語，並經原審於九十二年五月十二日當庭勘驗警
      訊筆錄之錄音帶屬實（見原審卷第二宗第四四頁）。是警員雖展示被告三人照
      片，並非單以被告戊○○本身以供指認，然其照片係被告等三人為警查獲後在
      警局所拍攝之全身彩色照片，相隔僅十餘天，清晰度及相像程度與本人無異，
      此與警員實務上常提供口卡片（照片甚至為影印本）或半身照供證人指認，因
      年代久遠、長相變更或清晰度不足而無法辨識，易使指認發生錯誤之情形有別
      。又警員係以同時有被告丙○○、亥○○、戊○○三人之照片供證人地○○指
      認，並詢問是那一個，並未告知證人指認對象必在被告丙○○、亥○○、戊○
      ○三位之中，且證人地○○指認同時，警員另提供被告丙○○、亥○○、戊○
      ○三人之照片給證人黃○○指認何人收購人頭帳戶，證人黃○○則證稱：「我
      將這些物品（指存摺、印章）賣給他人，但不是賣給吳、蔡、阮三人。」等語
      （見偵查卷第一三二頁反面），從而警員上開指認程序，符合學理上「非一對
      一指認」及「被告未必在被指認人之中」之要求，尚無明確重大之瑕疵可指。
      而證人地○○於檢察官訊問、原審及本院調查時，在看過被告之後，均明確指
      出被告戊○○即當初與之接洽者無訛（見偵查卷第二二六頁、第二五五頁反面
      、原審卷第二宗第二八頁、第二八之一頁九十二年四月九日訊問筆錄），衡諸
      證人地○○與被告戊○○雖僅有一面之緣，然其等對於販賣人頭帳戶行為，前
      往約定地點與對方接洽，已有心理準備，且接拾過程平和，與被告戊○○亦無
      仇怨，就其知覺、記憶及憑信性而言，較為正確，此與被害人突然遇到歹徒施
      加暴力，心理恐懼、憤怒，事後急欲找出歹徒繩之以法之情形有別。至於證人
      戌○○於原審審理時雖證稱被告戊○○並非當初接洽者，然而當原審詢問在場
      被告戊○○是否為當天接洽者，證人戌○○立即反應表示：「有看過，但忘記
      在那裡見過」等語，迨原審要求證人慎重回想，證人則表示臉型不太像等語（
      見原審卷第二宗第五九頁九十二年六月十三日訊問筆錄）。衡諸證人戌○○在
      警局已明確指認，且證人看見被告戊○○時之直覺反應是「見過面」，然而證
      人戌○○與被告戊○○亦素不相識，倘證人未於九十年十月間，將帳戶等資料
      交給被告戊○○，何以證人戌○○見過被告戊○○？縱使證人戌○○所指「見
      過」是指被告之照片，然而被告戊○○之照片與本人極為相像，證人何以又稱
      其「臉型不符」，是證人戌○○於原審調查時之證述，尚不足為被告戊○○有
      利之認定，附此敘明。被告戊○○辯稱證人指認不明確，且僅係單純受雇駕駛
      汽車而已，不知渠丙○○、亥○○二人所領之錢因何而來云云，顯難採信。
  (六)、按共同正犯，係共同實施犯罪行為之人，在共同意思範圍內，各自分擔犯罪行
      為之一部，相互利用他人之行為，以達其犯罪之目的，其成立不以全體均行參
      與實施犯罪構成要件之行為；參與犯罪構成要件之行為者，固為共同正犯；以
      自己共同犯罪之意思，參與犯罪構成要件以外之行為，或以自己共同犯罪之意
      思，事前同謀，而由其中一部分人實行犯罪之行為者，亦均應認為共同正犯，
      使之對於全部行為所發生之結果，負其責任（司法院大法官會議釋字第一Ｏ九
      號解釋參照）。被告丙○○、亥○○、戊○○三人均以前揭常業詐欺之方式詐
      騙被害人之財物，因貪圖高額薪資而加入詐騙集團，由戊○○負責駕駛計程車
      載運丙○○、亥○○至全省各地郵局、銀行，以「小張」所交付之金融卡、密
      碼提領現金，再交給「小張」，則被告丙○○、亥○○、戊○○三人在該詐騙
      集團中各有分工，顯就該詐騙犯行均有犯意之聯絡，縱渠等並非負責全部直接
      施用詐術致被害人陷於錯誤之工作，仍無礙於共犯之成立。此外，復有如附表
      二所示之
      可資證明，從而，被告丙○○、亥○○、戊○○三人所辯，顯均係卸責之詞，
      不足採信。本件事證明確，被告丙○○、亥○○、戊○○等人之犯行，均堪認
      定。
二、按刑法上所謂常業犯，指反覆以同種類行為為目的之社會活動之職業性犯罪而言
    ，至於犯罪所得之多寡，是否恃此犯罪為唯一之謀生職業，則非所問，縱令兼有
    其他職業，仍無礙於該常業犯罪之成立（最高法院八十五年度臺上字第五一Ｏ號
    判例參照）。被告丙○○因無工作，受僱於綽號「小張」之男子，被告亥○○亦
    無工作，透過被告丙○○之引介，亦受僱於該詐欺集團，均從事提領款項之工作
    ，另被告戊○○亦經被告丙○○之引介，受僱於該詐欺集團，負責載運被告丙○
    ○、亥○○等人前往銀行、郵局提款，顯見渠等均係賴參與前開詐騙集團，賴其
    給予金錢為生無訛。且該集團既有計劃性寄發廣告傳單，廣泛誘騙不特定人誤入
    圈套，陷於錯誤而交付財物，顯係反覆以同種類行為為目的之社會活動之職業性
    犯罪，核被告丙○○、亥○○、戊○○所為，均係犯刑法第三百四十條之常業詐
    欺罪。起訴書雖未就如附表一編號十一、十二所示之犯行起訴，惟此部分之犯行
    ，與已起訴經論罪之部分，有常業犯之實質上一罪關係，為起訴效力所及，自應
    併予審究。又被告丙○○委請「小張」之成年男子將「亥○○」照片換貼至蔡鴻
    銘之
    第二百十二條之變造特種文書罪。查常業詐欺部分被告丙○○與綽號「小張」之
    成年男子間，有直接之聯絡，二人有共同正犯之意思聯絡，至為明顯，被告亥○
    ○、戊○○雖與「小張」無直接之聯絡，藉由被告丙○○之居間引介，惟按共同
    正犯之意思聯絡，原不以數人間直接發生者為限，即有間接之聯絡者，亦包括在
    內，亦無礙於其為共同正犯之成立，有最高法院七十三年台上字第二一三五號判
    例可資參照。就常業詐欺部分，被告亥○○、戊○○與綽號「小張」之成年男子
    間，雖無直接之聯絡，惟藉由被告丙○○居間引介，足認其被告丙○○、亥○○
    、戊○○與「小張」間，皆為共同正犯。就變造國民
    亥○○，與「小張」間，亦有犯意之聯絡及行為之分擔，為共同正犯。被告丙○
    ○、亥○○所犯常業詐欺，與變造特種文書罪間，犯意各別，犯罪構成要件亦殊
    ，應分論併罰。
四、原審以被告丙○○、亥○○、戊○○三人罪證明確，適用刑法第二十八條、第三
    百四十條、第二百十二條、第五十一條第五款、第三十八條第一項第二款、罰金
    罰鍰提高標準條例第一條前段；並分別審酌被告丙○○、亥○○、戊○○等人之
    前科、素行、品性、智識程度，其等年輕力盛，惟因貪念而加入詐騙集團、思不
    勞而獲，動機及目的均值非難，並斟酌犯罪集團另有主謀「小張」等人、被告等
    人分別從事試刷領款及駕駛車輛之工作，被害人數眾多、受騙金額甚鉅及被告丙
    ○○、亥○○、戊○○三人犯後猶飾詞狡辯，難認已有悔意等一切情況，認為公
    訴人分別對被告被告丙○○、亥○○、戊○○三人具體求刑有期徒刑五年、四年
    、四年，尚嫌過重，分別量處被告丙○○常業詐欺判處有期徒刑二年、變造特種
    文書部分判處有期徒刑四月，並定應執行刑為二年三月；另被告亥○○常業詐欺
    判處有期徒刑一年六月、變造特種文書部分判處有期徒刑四月，並定應執行刑為
    一年八月；被告戊○○常業詐欺判處有期徒刑一年四月。並以扣案如附表二所示
    之
    十本、金融卡八十四張，均係共犯「小張」蒐購後所有；另扣案如附表三編號一
    所示之行動電話手機四支，分別係「小張」及被告丙○○、亥○○、戊○○所有
    ，供渠等犯常業詐欺罪所用之物；又附表三編號二之變造「蔡鴻銘」國民
    上「亥○○」之照片一張，係被告亥○○所有，供丙○○、亥○○犯變造特種文
    書罪所用之物，均依刑法第三十八條第一項第二款宣告沒收。至於扣案如附表三
    編號三所示之名片簿一本，固係被告丙○○所有，然其內並無任何名片，並無積
    極證據證明係供渠等前開犯罪所用之物，爰不另為沒收之諭知。認事用法並無不
    合，量刑亦屬適當，檢察官於本院審理中主張被告以他人存摺詐取金錢，涉有違
    反洗錢防制條例之罪，惟被告等與「小張」係以他人存摺作為詐取金錢之方法，
    並非在隱匿金錢，此與洗錢之要件，尚屬有間。至被告丙○○、亥○○、戊○○
    三人上訴意旨仍執前詞否認犯罪而指摘原判決不當，為無理由，應予駁回。
據上論斷，應依刑事訴訟法第三百六十八條，判決如主文。
本案經檢察官朱兆民到庭執行職務。
中      華      民      國    九十二    年     十一     月     十一     日
                              臺灣高等法院刑事第八庭
                                  審判長法  官  陳  祐  治
                                        法  官  楊  炳  禎
                                        法  官  王  炳  梁
右正本證明與原本無異。
變造特種文書部分不得上訴。
其餘部分如不服本判決，應於收受送達後十日內向本院提出上訴書狀，其未敘述上訴
之理由者並得於提起上訴後十日內向本院補提理由書（均須按他造當事人之人數附繕
本）。
                                        書記官  潘  大  鵬
中      華      民      國    九十二    年      十一    月    十二      日
【附表一】
┌──┬───┬────────────┬──────────┬────┐
│編號│姓名  │接獲傳單時間、內容      │匯款時間、金額、帳號│備註    │
├──┼───┼────────────┼──────────┼────┤
│一  │甲○○│於九十年十月二十五日在自│(1)九十年十一月一日匯│九十年偵│
│    │      │宅接獲「凱薩琳珠寶公司」│  款六萬元。        │字第一九│
│    │      │所寄之刮刮樂彩券，並刮中│(2)九十年十一月二日上│六六五號│
│    │      │彩券頭獎價值新臺幣（下同│  午九時許匯款五萬元│第十二頁│
│    │      │）九十萬鑽戒。          │  。                │反面、第│
│    │      │                        │(3)九十年十一月二日下│二十四頁│
│    │      │                        │  午三時匯款九萬元。│至三十頁│
│    │      │                        │(4)九十年十一月六日中│。      │
│    │      │                        │  午十二時許匯款十萬│        │
│    │      │                        │  元。              │        │
│    │      │                        │(5)九十年十一月六日下│        │
│    │      │                        │  午三時許匯款三萬元│        │
│    │      │                        │  。                │        │
│    │      │                        │(6)九十年十一月八日匯│        │
│    │      │                        │  款三萬七千元。    │        │
│    │      │                        │(7)九十年十一月十六日│        │
│    │      │                        │  匯款六萬元。      │        │
│    │      │                        │總計匯款四十二萬七千│        │
│    │      │                        │元至郵局戶名：孟德凱│        │
│    │      │                        │，帳號：二四六一０三│        │
│    │      │                        │00000000號之│        │
│    │      │                        │帳戶。              │        │
├──┼───┼────────────┼──────────┼────┤
│二  │宇○○│於九十年十一月初在自宅接│(1)九十年十一月九日匯│九十年偵│
│    │      │獲以「澳門葡京旅行社臺灣│  款七萬元。        │字第一九│
│    │      │分社」名義所寄之信件內附│(2)九十年十一月十二日│六六五號│
│    │      │「香港半島旅遊協會」廣告│  匯款五萬元。      │第八十九│
│    │      │刮刮樂，拆閱即獲得二獎，│總計匯款十二萬元至郵│頁反面、│
│    │      │經以電話號碼０九三一三三│局戶名：黃進龍，帳號│九十二頁│
│    │      │九七五電洽吳主任，經其告│：000000000│、九十四│
│    │      │知被害人宇○○已中該公司│六三四三五號之帳戶。│頁。    │
│    │      │之二獎八十八萬元，但須匯│                    │        │
│    │      │款至其指定帳戶作為保證金│                    │        │
│    │      │。                      │                    │        │
├──┼───┼────────────┼──────────┼────┤
│三  │巳○○│於不詳日期在自宅接獲一封│(1)九十年十一月十五日│九十年偵│
│    │      │廣告郵件，上稱被害人黃振│  匯款三萬五千元。  │字第一九│
│    │      │旺中二獎環遊世界補助金，│(2)九十年十一月十九日│六六五號│
│    │      │一人可補助八十八萬，故據│  匯款三萬五千元。  │第九十一│
│    │      │廣告單上電話號碼（０七）│總計匯款七萬元至郵局│頁反面、│
│    │      │0000000與自稱李主│戶名：陳怡銘，帳號：│九十三頁│
│    │      │任之男子聯繫，其告知需先│0000000000│。      │
│    │      │匯款至其指定帳戶。      │三０九八號之帳戶。  │        │
├──┼───┼────────────┼──────────┼────┤
│四  │午○○│於不詳日期在臺北縣中和市│九十年十一月十九日匯│九十年偵│
│    │      │中正路五百五十八號的信箱│款七萬元至郵局戶名：│字第一九│
│    │      │中，接獲一封公司名稱不詳│陳怡銘，帳號：０００│六六五號│
│    │      │的廣告郵件，稱被害人楊小│0000000000│第九十六│
│    │      │嬅中第二獎價值八十八萬珠│八號之帳戶          │之一頁、│
│    │      │寶，但須先匯款至其指定之│                    │九十七頁│
│    │      │帳戶。                  │                    │。      │
├──┼───┼────────────┼──────────┼────┤
│五  │未○○│於不詳日期接獲以「凱莎琳│(1)九十年十一月一日匯│九十年偵│
│    │      │珠寶公司」名義所寄之刮  │  款六萬三千元。    │字第一九│
│    │      │刮樂信件，被害人未○○  │(2)九十年十一月二日匯│六六五號│
│    │      │撥打公司電話查詢後，稱其│  款九萬元。        │第九十八│
│    │      │已中獎，並要求匯款至其指│(3)九十年十一月二日匯│頁反面、│
│    │      │定之帳戶。              │  款九萬元。        │第一百頁│
│    │      │                        │(4)九十年十一月二日匯│至一百零│
│    │      │                        │  款九萬元。        │二頁。  │
│    │      │                        │(5)九十年十一月二日匯│        │
│    │      │                        │  款三萬元。        │        │
│    │      │                        │總計匯款三十六萬三千│        │
│    │      │                        │元至郵局戶名：劉明輝│        │
│    │      │                        │，帳號：００六一一三│        │
│    │      │                        │00000000號之│        │
│    │      │                        │帳戶。              │        │
├──┼───┼────────────┼──────────┼────┤
│六  │子○○│於不詳日期接獲以「半島旅│(1)九十年九月十二日中│九十年偵│
│    │      │遊公司」名義所寄之信件，│  午十二時許匯款四萬│字第一九│
│    │      │稱被害人子○○中環遊世界│  元。              │六六五號│
│    │      │之獎項，並要求匯款。    │(2)九十年九月十二日下│第一百零│
│    │      │                        │  午四時許匯款五萬元│五頁反面│
│    │      │                        │  。                │、一百零│
│    │      │                        │(3)九十年九月十四日匯│七頁至一│
│    │      │                        │  款四萬五千元。    │百一十四│
│    │      │                        │(4)九十年九月十九日匯│頁。    │
│    │      │                        │  款三十一萬六千元。│        │
│    │      │                        │(5)九十年九月二十一日│        │
│    │      │                        │  匯款一萬元。      │        │
│    │      │                        │(6)九十年九月二十一日│        │
│    │      │                        │  匯款十萬元。      │        │
│    │      │                        │(7)九十年十月十六日匯│        │
│    │      │                        │  款十八萬元。      │        │
│    │      │                        │(8)九十年十月十六日匯│        │
│    │      │                        │  款三萬四千元。    │        │
│    │      │                        │(9)九十年十一月十六日│        │
│    │      │                        │  匯款六萬七千五百元│        │
│    │      │                        │  。                │        │
│    │      │                        │總計匯款八十四萬二千│        │
│    │      │                        │五百元至郵局戶名：沈│        │
│    │      │                        │平輝，帳號：００三一│        │
│    │      │                        │0000000000│        │
│    │      │                        │號之帳戶。          │        │
├──┼───┼────────────┼──────────┼────┤
│七  │辛○○│在住處接獲「凱莎琳珠寶公│(1)九十年十一月十五日│九十年偵│
│    │      │司」的信函，上稱被害人徐│  匯款三萬三千元。  │字第一九│
│    │      │建興中二獎九十萬元，並要│(2)九十年十一月十六日│六六五號│
│    │      │求要先匯款中獎金額之百分│  匯款五萬元。      │第一百一│
│    │      │之七，故被害人據上所附之│總計匯款八萬三千元至│十五頁、│
│    │      │電話號碼（０二）八七一二│郵局戶名：游本源，帳│一百十六│
│    │      │五六一三與自稱尤秘書之男│號：00000000│頁、一百│
│    │      │子聯絡，即要求匯款至其指│四三五三００號之帳戶│二十一頁│
│    │      │定帳戶。                │。                  │反面。  │
├──┼───┼────────────┼──────────┼────┤
│八  │李俊雄│不詳（李俊雄在監執行，由│(1)九十年九月二十四日│九十年偵│
│    │（起訴│其弟丁○○至警察局製作筆│  匯款一萬五千元。  │字第一九│
│    │書附表│錄）                    │(2)九十年十月二日匯款│六六五號│
│    │誤載為│                        │  一萬元。          │第一百十│
│    │丁○○│                        │(3)九十年十一月十六日│七頁至一│
│    │）    │                        │  匯款二萬六千四百元│百十九頁│
│    │      │                        │  。                │、一百二│
│    │      │                        │總計匯款五萬一千四百│十二頁反│
│    │      │                        │元至郵局戶名：沈平輝│面。    │
│    │      │                        │，帳號：００三一一四│        │
│    │      │                        │00000000號之│        │
│    │      │                        │帳戶。              │        │
├──┼───┼────────────┼──────────┼────┤
│九  │己○○│於九十年十月中旬自住處接│(1)九十年十月三十一日│九十年偵│
│    │      │獲以「香港旅遊協會」名義│  匯款七萬元。      │字第一九│
│    │      │所寄之信件，內附「香港半│(2)九十年十一月一日匯│六六五號│
│    │      │島旅遊協會」廣告刮刮樂，│  款五萬元。        │第一百二│
│    │      │拆閱後即獲二獎，可得八十│總計匯款十二萬元至郵│十五頁反│
│    │      │八萬元，便據所附之電話號│局戶名：歐陽宏，帳號│面至一百│
│    │      │碼與自稱吳主任之人聯絡，│：000000000│二十八頁│
│    │      │即要求匯款至其指定之帳戶│六七一八四號之帳戶。│。      │
│    │      │。                      │                    │        │
├──┼───┼────────────┼──────────┼────┤
│十  │癸○○│於九十年十月底在自宅接獲│(1)於不詳日期匯款七萬│九十年偵│
│    │      │「澳門葡京旅行社臺灣分社│  至郵局戶名：李志陽│字第一九│
│    │      │」之信件，內附「香港半島│  之帳戶。          │六六五號│
│    │      │旅遊協會」廣告刮刮樂，拆│(2)另匯款總計十五萬元│第一百二│
│    │      │閱後即獲二獎八十八萬元，│  至郵局戶名：地○○│十三頁、│
│    │      │便據所附之電話號碼與自稱│  帳號：二四四０００│一百二十│
│    │      │陳主任之人聯絡，便要求匯│  0000000號之│四頁、一│
│    │      │款至其指定之帳戶。      │  帳戶。            │百二十九│
│    │      │                        │  九十年十一月十五│頁反面。│
│    │      │                        │    日匯款五萬元。  │        │
│    │      │                        │  九十年十一月十六│        │
│    │      │                        │    日匯款十萬元。  │        │
├──┼───┼────────────┼──────────┼────┤
│十一│天○○│於九十年十一月十日左右在│(1)總計匯款二十八萬三│九十年偵│
│    │（起訴│自宅接獲「金瑞士鐘錶公司│  千元至郵局戶名：游│字第一九│
│    │書附表│」之中獎廣告傳單，便據所│  本源，帳號：０七五│六六五號│
│    │漏未記│附之電話號碼與自稱黃紅明│  000000000│第一百四│
│    │載）  │知男子聯絡，便要求匯款至│  ００號之帳戶。    │十一頁。│
│    │      │其指定之帳戶。          │  於不詳日期匯款五│        │
│    │      │                        │    萬元。          │        │
│    │      │                        │  於不詳日期匯款六│        │
│    │      │                        │    萬三千元。      │        │
│    │      │                        │  於九十年十一月十│        │
│    │      │                        │    四日匯款十七萬元│        │
│    │      │                        │    。              │        │
│    │      │                        │(2)總計匯款一百二十八│        │
│    │      │                        │  萬二千元至郵局戶名│        │
│    │      │                        │  ：劉明輝。帳號：０│        │
│    │      │                        │  000000000│        │
│    │      │                        │  ０一九二號之帳戶。│        │
│    │      │                        │  九十年十一月十四│        │
│    │      │                        │    日匯款二十九萬八│        │
│    │      │                        │    千元。          │        │
│    │      │                        │  九十年十一月十四│        │
│    │      │                        │    日匯款九十八萬四│        │
│    │      │                        │    千元。          │        │
│    │      │                        │(3)九十年十一月十五日│        │
│    │      │                        │  匯款九十二萬元至郵│        │
│    │      │                        │  局戶名：孟德凱，帳│        │
│    │      │                        │  號：0000000│        │
│    │      │                        │  0000000號之│        │
│    │      │                        │  帳戶。            │        │
│    │      │                        │(4)九十年十一月十五日│        │
│    │      │                        │  匯款一百二十九萬六│        │
│    │      │                        │  千元至郵局戶名：許│        │
│    │      │                        │  雯倢，帳號：００三│        │
│    │      │                        │  000000000│        │
│    │      │                        │  ０八號之帳戶。    │        │
│    │      │                        │(5)九十年十一月十五日│        │
│    │      │                        │  匯款一百萬元至郵局│        │
│    │      │                        │  戶名：葉金裕，帳號│        │
│    │      │                        │  ：00000000│        │
│    │      │                        │  二０七０五一號之帳│        │
│    │      │                        │  戶。              │        │
│    │      │                        │總計匯款四百七十八萬│        │
│    │      │                        │一千元。            │        │
├──┼───┼────────────┼──────────┼────┤
│十二│壬○○│於九十年十月底在自家接獲│(1)九十年十一月六日匯│九十年偵│
│    │（起訴│半島旅遊中獎八十八萬元之│  款七萬元。        │字第一九│
│    │書附表│廣告傳單，傳單上要求需先│(2)九十一年十一月十二│六六五號│
│    │漏未記│扣保證金及稅金，便依其指│  日匯款四萬元。    │第一百四│
│    │載）  │示匯款至指定之帳戶。    │總計匯款十一萬元至郵│十七頁反│
│    │      │                        │局戶名：歐陽宏，帳號│面、一百│
│    │      │                        │：000000000│四十八頁│
│    │      │                        │六七一八四號之帳戶。│。      │
├──┼───┼────────────┼──────────┼────┤
│十三│酉○○│於九十年十月初在自宅接獲│(1)於不詳日期匯款二萬│九十年偵│
│    │      │「香港半島旅遊協會」所寄│  元。              │字第一九│
│    │      │之信件，內附抽獎袋，拆閱│(2)九十年十一月初匯款│六六五號│
│    │      │後即中二獎，便據所附之電│  五千元。          │第一百六│
│    │      │話號碼（０七）三九二七七│(3)九十年十一月十六日│十九頁反│
│    │      │六０與偉祥法律事務所聯絡│  匯款五千元。      │面。    │
│    │      │後，其稱要撥打０九五三三│總計匯款三萬元至郵局│        │
│    │      │七七八四一與自稱王主任聯│戶名：林志隆，帳號：│        │
│    │      │絡，王主任稱被害人酉○○│0000000000│        │
│    │      │已中二獎，但須匯款至其指│二二五０號之帳戶。  │        │
│    │      │定之帳戶作為中獎之稅款。│                    │        │
├──┼───┼────────────┼──────────┼────┤
│十四│宙○○│遭「香港歐落瑪鑽石珠寶公│(1)九十年十一月六日匯│九十年偵│
│    │      │司」詐欺。              │  款七萬元。        │字第一九│
│    │      │                        │(2)九十年十一月六日匯│六六五號│
│    │      │                        │  款五萬元。        │第一百七│
│    │      │                        │總計匯款十二萬元至郵│十一頁反│
│    │      │                        │局戶名：歐陽宏，帳號│面。    │
│    │      │                        │：000000000│        │
│    │      │                        │六七一八四號之帳戶。│        │
├──┼───┼────────────┼──────────┼────┤
│十五│庚○○│於九十年八月二日接獲以「│(1)九十年八月七日匯款│九十年偵│
│    │      │寶麗晶貿易股份有限公司」│  四萬元。          │字第一九│
│    │      │名義所寄之信件，內稱被害│(2)九十年八月七日匯款│六六五號│
│    │      │人庚○○中二獎，可得裸鑽│  十萬元。          │第一百六│
│    │      │一顆，便據所附之０八０三│總計匯款十四萬元至郵│十六頁、│
│    │      │三五三三六電話號碼與自稱│局戶名：李信輝，帳號│一百六十│
│    │      │趙先生之男子聯絡，其要求│：000000000│七頁、一│
│    │      │匯款至其指定之帳戶作為保│一四０五三號之帳戶。│百七十三│
│    │      │證金與會員費。          │                    │頁反面。│
├──┼───┼────────────┼──────────┼────┤
│十六│玄○○│接獲「香港歐洛瑪珠寶公司│(1)九十年十一月十四日│九十年偵│
│    │      │」之信件，稱被害人玄○○│  匯款三萬元。      │字第一九│
│    │      │中二獎，可獲得超級鑽石，│(2)九十年十一月十四日│六六五三│
│    │      │並要求匯款至其指定帳戶。│  匯款二萬元。      │號第一百│
│    │      │                        │(3)年十一月十五日匯款│七十六頁│
│    │      │                        │  四萬元。          │至第一七│
│    │      │                        │總計匯款九萬元至郵局│十九頁反│
│    │      │                        │戶名：黃○○，帳號：│面。    │
│    │      │                        │0000000000│        │
│    │      │                        │一一四六號之帳戶。  │        │
├──┼───┼────────────┼──────────┼────┤
│十七│卯○○│於九十年九月底在自宅接獲│(1)九十年十月四日匯款│九十年偵│
│    │      │全國旅遊中獎之信件，並依│  五萬元。          │字第一九│
│    │      │其指示匯款至其指定之帳戶│(2)九十年十月四日匯款│六六五三│
│    │      │作為保證金、會費、稅金。│  七萬元。          │號第二百│
│    │      │                        │(3)九十年十一月十五日│二十九頁│
│    │      │                        │  匯款一萬五千元。  │反面至二│
│    │      │                        │總計匯款十三萬五千元│百三十一│
│    │      │                        │至郵局戶名：王仁忠，│頁。    │
│    │      │                        │帳號：0000000│        │
│    │      │                        │0000000號之帳│        │
│    │      │                        │戶。                │        │
├──┼───┼────────────┼──────────┼────┤
│十八│申○○│於不詳日期接獲電話稱被害│(1)九十年十一月二日上│九十年偵│
│    │      │人申○○中獎，可得一百萬│  午九時許匯款六萬元│字第一九│
│    │      │元，但須先匯款至其指定帳│  。                │六六五三│
│    │      │戶，被害人未答應，隨即遊│(2)九時年十一月二日上│號第二百│
│    │      │說被害人購買鑽石，每顆價│  午十一時許匯款十萬│三十二頁│
│    │      │值六萬元，並需繳交會員費│  元。              │反面至二│
│    │      │十萬元。                │總計匯款十六萬元至郵│百三十五│
│    │      │                        │局戶名：許同閩，帳號│頁。    │
│    │      │                        │：000000000│        │
│    │      │                        │九八二三三號之帳戶。│        │
├──┼───┼────────────┼──────────┼────┤
│十九│寅○○│於不詳日期接獲「半島旅遊│(1)九十年十月九日匯款│九十年偵│
│    │      │公司」之信件，上稱被害人│  三萬五千元。      │字第一九│
│    │      │寅○○中環遊世界之獎項。│(2)九十年十月十一日匯│六六五三│
│    │      │                        │  款五萬元。        │號第二百│
│    │      │                        │(3)九十年十一月九日匯│三十六頁│
│    │      │                        │  款二萬元。        │至二百三│
│    │      │                        │(4)九十年十一月十六日│十九頁。│
│    │      │                        │  匯款一萬零二百元。│        │
│    │      │                        │總計匯款十一萬五千二│        │
│    │      │                        │百元至郵局戶名：林志│        │
│    │      │                        │隆，帳號：０一０一一│        │
│    │      │                        │000000000號│        │
│    │      │                        │之帳戶。            │        │
├──┼───┼────────────┼──────────┼────┤
│二十│辰○○│接獲以「半島旅遊公司」名│(1)九十年十一月一日匯│九十年偵│
│    │      │義所寄之信件，上稱被害人│  款七萬元。        │字第一九│
│    │      │辰○○中獎，並要求匯款。│(2)九十年十一月一日匯│六六五號│
│    │      │                        │  款五萬元。        │第二百四│
│    │      │                        │總計匯款十二萬元至郵│十頁反面│
│    │      │                        │局戶名：歐陽宏，帳號│至二百四│
│    │      │                        │：000000000│十二頁。│
│    │      │                        │六七一八四號之帳戶。│        │
├──┼───┼────────────┼──────────┼────┤
│二十│乙○○│於九十年十一月初被害人余│(1)九十年十一月時二日│九十年偵│
│一  │      │佩紋所有之手機接到簡訊，│  匯款十二萬元。    │字第一九│
│    │      │要被害人撥打０八００二０│(2)於不詳日期匯款七萬│六六五號│
│    │      │０一六三之電話號碼，經聯│  元。              │第二百六│
│    │      │絡後告知被害人已抽中「凱│總計匯款十九萬元至郵│十頁反面│
│    │      │莎琳公司」港幣二十五萬之│局戶名：許同閩，帳號│、第二百│
│    │      │獎項，需先匯款認購該公司│：000000000│六十三頁│
│    │      │之鑽石及繳交加入會員之費│九八二三二號之帳戶。│、第二百│
│    │      │用。                    │                    │六十四頁│
│    │      │                        │                    │。      │
├──┼───┼────────────┼──────────┼────┤
│二十│丑○○│於九十年十月初在自宅接獲│九十年十一月十六日匯│九十年偵│
│二  │      │半島旅遊摸彩券，抽中第二│款三萬五千元至郵局戶│字第一九│
│    │      │獎，獲得補助全球旅遊八十│名：蔡敏雄，帳號：０│六六五三│
│    │      │八萬八千元，但須先付保證│0000000000│號第二百│
│    │      │金。                    │六二四號之帳戶。    │六十二頁│
│    │      │                        │                    │反面、第│
│    │      │                        │                    │二百六十│
│    │      │                        │                    │五頁。  │
└──┴───┴────────────┴──────────┴────┘
 【附表二】
┌──┬────┬───────────────────────────┐
│編號│姓名    │查扣物品明細                                          │
├──┼────┼───────────────────────────┤
│一  │陳名博  │(1)身份證一張。                                        │
│    │        │(2)印章一枚。                                          │
│    │        │(3)中國信託（帳號：00000000000號）存摺一本、│
│    │        │  金融卡一張。                                        │
│    │        │(4)彰化銀行（帳號：00000000000000號）存摺│
│    │        │  一本、金融卡一張。                                  │
│    │        │(5)華南商業銀行（帳號：000000000000號）存摺│
│    │        │  一本、金融卡一張。                                  │
│    │        │(6)郵局（帳號：00000000000000號）存摺一本│
│    │        │  、金融卡一張。                                      │
│    │        │                                                      │
├──┼────┼───────────────────────────┤
│二  │沈平輝  │(1)身份證一張。                                        │
│    │        │(2)印章一枚。                                          │
│    │        │(3)彰化銀行（帳號：00000000000000000號│
│    │        │  ）金融卡一張。                                      │
│    │        │(4)萬泰商業銀行（帳號：000000000000號）存摺│
│    │        │  一本、金融卡一張。                                  │
│    │        │(5)第一商業銀行（帳號：00000000000號）存摺一│
│    │        │  本、金融卡一張。                                    │
│    │        │(6)郵局（帳號：00000000000000號）存摺一本│
│    │        │  、金融卡一張。                                      │
├──┼────┼───────────────────────────┤
│三  │林志隆  │(1)身份證一張。                                        │
│    │        │(2)印章一枚。                                          │
│    │        │(3)彰化銀行（帳號：00000000000000號）存摺│
│    │        │  一本、金融卡一張。                                  │
│    │        │(4)郵局（帳號：0000000000二二五０號）存摺一本│
│    │        │  、金融卡一張。                                      │
│    │        │(5)第一商業銀行（帳號：00000000000000號）│
│    │        │  存摺一本、金融卡一張。                              │
├──┼────┼───────────────────────────┤
│四  │林福賓  │(1)印章三枚。                                          │
│    │        │(2)郵局（帳號：00000000000000號）存摺一本│
│    │        │  、金融卡一張。                                      │
│    │        │(3)慶豐銀行（帳號：00000000000000號）（起│
│    │        │  訴書附表誤載為0000000000000000000│
│    │        │  ０號）存摺一本、金融卡一張。                        │
│    │        │(4)華南商業銀行（帳號：000000000000號）存摺│
│    │        │  一本、金融卡一張。                                  │
├──┼────┼───────────────────────────┤
│五  │賴正明  │(1)身份證影本一張。                                    │
│    │        │(2)印章一枚。                                          │
│    │        │(3)彰化銀行（帳號：00000000000000號）存摺│
│    │        │  一本、金融卡一張。                                  │
│    │        │(4)郵局（帳號：00000000000000號）存摺一本│
│    │        │  、金融卡一張。                                      │
│    │        │(5)第一商業銀行（帳號：00000000000號）存摺一│
│    │        │  本、金融卡一張）                                    │
├──┼────┼───────────────────────────┤
│六  │歐陽宏  │(1)身份證影本一張（已領回）。                          │
│    │        │(2)印章一枚。                                          │
│    │        │(3)世華商業銀行（帳號：0000000000000號）金│
│    │        │  融卡一張。                                          │
│    │        │(4)彰化銀行（帳號：00000000000000號）存摺│
│    │        │  一本、金融卡一張。                                  │
│    │        │(5)郵局（帳號：00000000000000號）存摺一本│
│    │        │  、金融卡一張。                                      │
│    │        │(6)第一商業銀行（帳號：00000000000號）存摺一│
│    │        │  本、金融卡一張。                                    │
├──┼────┼───────────────────────────┤
│七  │地○○  │(1)身份證影本一張。                                    │
│    │        │(2)印章一枚。                                          │
│    │        │(3)彰化銀行（帳號：00000000000000號）存摺│
│    │        │  一本、金融卡一張。                                  │
│    │        │(4)郵局（帳號：00000000000000號）存摺一本│
│    │        │  、金融卡一張。                                      │
│    │        │(5)第一商業銀行（帳號：00000000000號）存摺一│
│    │        │  張、金融卡一張。                                    │
├──┼────┼───────────────────────────┤
│八  │陳怡銘  │(1)身份證影本一張。                                    │
│    │        │(2)印章一枚。                                          │
│    │        │(3)世華聯合商業銀行（帳號：000000000000號）│
│    │        │  存摺一本。                                          │
│    │        │(4)第一商業銀行（帳號：00000000000號）存摺一│
│    │        │  本、金融卡一張。                                    │
│    │        │(5)郵局（帳號：0000000000三０九八號）存摺一本│
│    │        │  、金融卡一張。                                      │
├──┼────┼───────────────────────────┤
│九  │黃進龍  │(1)身份證影本一張。                                    │
│    │（起訴書│(2)印章一枚。                                          │
│    │附表漏未│(3)彰化銀行（帳號：00000000000000號）存摺│
│    │記載）  │  一本、金融卡一張。                                  │
│    │        │(4)郵局（帳號：00000000000000號）存摺一本│
│    │        │  、金融卡一張。                                      │
│    │        │(5)第一商業銀行（帳號：00000000000號）存摺一│
│    │        │  本、金融卡一張。                                    │
├──┼────┼───────────────────────────┤
│十  │鄭群翰  │(1)印章一枚。                                          │
│    │（起訴書│(2)第一商業銀行（帳號：00000000000號）存摺一│
│    │附表漏未│  本、金融卡一張。                                    │
│    │記載）  │(3)郵局（帳號：00000000000000號）存摺一本│
│    │        │  、金融卡一張。                                      │
│    │        │(4)華南商業銀行（帳號：000000000000號）存摺│
│    │        │  一本、金融卡一張。                                  │
├──┼────┼───────────────────────────┤
│十一│蔡敏雄  │(1)身份證一張。                                        │
│    │（起訴書│(2)印章一枚。                                          │
│    │附表漏未│(3)郵局（帳號：00000000000六二四號）存摺一本│
│    │記載）  │  、金融卡一張。                                      │
│    │        │(4)第一商業銀行（帳號：00000000000號）存摺一│
│    │        │  本、金融卡一張。                                    │
│    │        │(5)臺灣企銀（帳號：00000000000號）存摺一本、│
│    │        │  金融卡一張。                                        │
├──┼────┼───────────────────────────┤
│十二│黃○○  │(1)身份證一張。                                        │
│    │（起訴書│(2)印章一枚。                                          │
│    │附表漏未│(3)彰化銀行（帳號：00000000000000號）存摺│
│    │記載）  │  一本、金融卡一張。                                  │
│    │        │(4)郵局（帳號：00000000000000號）存摺一本│
│    │        │  、金融卡一張。                                      │
│    │        │(5)第一商業銀行（帳號：00000000000號）存摺一│
│    │        │  本、金融卡一張。                                    │
├──┼────┼───────────────────────────┤
│十三│張簡敕亮│(1)身份證一張。                                        │
│    │（起訴書│(2)印章一枚。                                          │
│    │附表漏未│(3)彰化銀行（帳號：000000000000000號）存│
│    │記載）  │  摺一本、金融卡一張。                                │
│    │        │(4)郵局（帳號：00000000000000號）存摺一本│
│    │        │  、金融卡一張。                                      │
│    │        │(5)華南商業銀行（帳號：000000000000號）存摺│
│    │        │  一本、金融卡一張。                                  │
├──┼────┼───────────────────────────┤
│十四│游健生  │(1)身份證一張。                                        │
│    │（起訴書│(2)印章三枚。                                          │
│    │附表漏未│(3)郵局（帳號：00000000000000號）存摺一本│
│    │記載）  │  、金融卡一張）。                                    │
│    │        │(4)華南商業銀行（帳號：000000000000號）存摺│
│    │        │  一本、金融卡一張。                                  │
│    │        │(5)臺灣企銀（帳號：00000000000號）存摺一本、│
│    │        │  金融卡一張。                                        │
├──┼────┼───────────────────────────┤
│十五│黃勝騰  │(1)身份證一張。                                        │
│    │（起訴書│(2)印章一枚。                                          │
│    │附表漏未│(3)彰化銀行（帳號：00000000000000號）存摺│
│    │記載）  │  一本、金融卡一張。                                  │
│    │        │(4)郵局（帳號：00000000000000號）存摺一本│
│    │        │  、金融卡一張。                                      │
│    │        │(5)華南商業銀行（帳號：000000000000號）存摺│
│    │        │  一本、金融卡一張。                                  │
├──┼────┼───────────────────────────┤
│十六│鄭慧鵑  │(1)印章一枚。                                          │
│    │（起訴書│(2)彰化銀行（帳號：00000000000000號）存摺│
│    │附表漏未│  一本、金融卡一張。                                  │
│    │記載）  │(3)郵局（帳號：00000000000000號）存摺一本│
│    │        │  、金融卡一張。                                      │
│    │        │(4)第一商業銀行（帳號：00000000000號）存摺一│
│    │        │  本、金融卡一張。                                    │
├──┼────┼───────────────────────────┤
│十七│許同閩  │(1)身份證一張。                                        │
│    │        │(2)印章一枚。                                          │
│    │        │(3)彰化銀行（帳號：00000000000000號）存摺│
│    │        │  一本、金融卡一張。                                  │
│    │        │(4)郵局（帳號：00000000000000號）存摺一本│
│    │        │  、金融卡一張。                                      │
│    │        │(5)華南商業銀行（帳號：000000000000號）存摺│
│    │        │  一本、金融卡一張。                                  │
├──┼────┼───────────────────────────┤
│十八│許雯倢  │(1)身份證一張。                                        │
│    │        │(2)印章一枚。                                          │
│    │        │(3)彰化銀行（帳號：00000000000000號）（起│
│    │        │  訴書附表誤載為000000000000號）存摺一本、
│    │        │  金融卡一張。                                        │
│    │        │(4)郵局（帳號：00000000000000號）存摺一本│
│    │        │  、金融卡一張。                                      │
│    │        │(5)第一商業銀行（帳號：00000000000號）存摺一│
│    │        │  本、金融卡一張。                                    │
├──┼────┼───────────────────────────┤
│十九│游本源  │(1)印章一枚。                                          │
│    │        │(2)世華聯合商業銀行（帳號：000000000000號）│
│    │        │  （起訴書附表誤載為0000000000號）存摺一本、│
│    │        │  金融卡一張。                                        │
│    │        │(3)郵局（帳號：00000000000000號）存摺一本│
│    │        │  、金融卡一張。                                      │
│    │        │(4)第一商業銀行（帳號：00000000000號）存摺一│
│    │        │  本、金融卡一張。                                    │
├──┼────┼───────────────────────────┤
│二十│蔡金道  │(1)身份證一張。                                        │
│    │        │(2)印章一枚。                                          │
│    │        │(3)華南商業銀行（帳號：000000000000號）存摺│
│    │        │  一本、金融卡一張。                                  │
│    │        │(4)郵局（帳號：00000000000000號）存摺一本│
│    │        │  、金融卡一張。                                      │
│    │        │(5)第一商業銀行（帳號：00000000000號）存摺一│
│    │        │  本、金融卡一張。                                    │
├──┼────┼───────────────────────────┤
│二十│葉金裕  │(1)身份證一張。                                        │
│一  │        │(2)印章一枚。                                          │
│    │        │(3)華南商業銀行（帳號：000000000000號）存摺│
│    │        │  一本、金融卡一張。                                  │
│    │        │(4)郵局（帳號：00000000000000號）存摺一本│
│    │        │  、金融卡一張。                                      │
│    │        │(5)第一商業銀行（帳號：00000000000號）存摺一│
│    │        │  本、金融卡一張。                                    │
├──┼────┼───────────────────────────┤
│二十│劉明輝  │(1)身份證一張。                                        │
│二  │        │(2)印章一枚。                                          │
│    │        │(3)富邦銀行（帳號：00000000000000號）存摺│
│    │        │  一本、金融卡一張。                                  │
│    │        │(4)郵局（帳號：00000000000000號）存摺一本│
│    │        │  、金融卡一張。                                      │
│    │        │(5)第一商業銀行（帳號：00000000000號）存摺一│
│    │        │  本、金融卡一張。                                    │
├──┼────┼───────────────────────────┤
│二十│孟德凱  │(1)印章一枚。                                          │
│三  │        │(2)臺灣中小企銀（帳號：00000000000號）存摺一│
│    │        │  本、金融卡一張。                                    │
│    │        │(3)郵局（帳號：00000000000000號）存摺一本│
│    │        │  、金融卡一張。                                      │
├──┼────┼───────────────────────────┤
│二十│王添進  │(1)身份證一張。                                        │
│四  │        │(2)印章一枚。                                          │
│    │        │(3)郵局（帳號：00000000000000號）存摺一本│
│    │        │  。                                                  │
│    │        │(4)華南商業銀行（帳號：000000000000號）存摺│
│    │        │  一本、金融卡一張。                                  │
│    │        │(5)彰化銀行（帳號：00000000000000號）存摺│
│    │        │  一本、金融卡一張。                                  │
├──┼────┼───────────────────────────┤
│二十│陳建儒  │(1)身份證一張。                                        │
│五  │        │(2)印章一枚。                                          │
│    │        │(3)郵局（帳號：00000000000000號）存摺一本│
│    │        │  。                                                  │
│    │        │(4)臺灣企銀（帳號：00000000000號）存摺一本、│
│    │        │  金融卡一張。                                        │
│    │        │(5)第一商業銀行（帳號：00000000000號）存摺一│
│    │        │  本、金融卡一張。                                    │
├──┼────┼───────────────────────────┤
│二十│祝雅惠  │(1)身份證一張。                                        │
│六  │        │(2)印章三枚。                                          │
│    │        │(3)郵局（帳號：00000000000000號）存摺一本│
│    │        │  。                                                  │
│    │        │(4)彰化銀行（帳號：00000000000000號）存摺│
│    │        │  一本、金融卡一張。                                  │
│    │        │(5)第一商業銀行（帳號：00000000000號）存摺一│
│    │        │  本、金融卡一張。                                    │
├──┼────┼───────────────────────────┤
│二十│彭賢龍  │(1)身份證一張。                                        │
│七  │        │(2)印章一枚。                                          │
│    │        │(3)郵局（帳號：00000000000000號）存摺一本│
│    │        │  。                                                  │
│    │        │(4)臺灣企銀（帳號：00000000000號）存摺一本、│
│    │        │  金融卡一張。                                        │
│    │        │(5)第一商業銀行（帳號：00000000000號）存摺一│
│    │        │  本、金融卡一張。                                    │
├──┼────┼───────────────────────────┤
│二十│易陳淑芬│(1)身份證一張。                                        │
│八  │        │(2)印章一枚。                                          │
│    │        │(3)郵局（帳號：00000000000000號）存摺一本│
│    │        │  。                                                  │
│    │        │(4)彰化銀行（帳號：00000000000000號）存摺│
│    │        │  一本、金融卡一張。                                  │
│    │        │(5)第一商業銀行（帳號：00000000000號）存摺一│
│    │        │  本、金融卡一張。                                    │
├──┼────┼───────────────────────────┤
│二十│李明憲  │(1)身份證一張。                                        │
│九  │        │(2)印章二枚。                                          │
│    │        │(3)郵局（帳號：00000000000000號）存摺一本│
│    │        │  。                                                  │
│    │        │(4)彰化銀行（帳號：00000000000000號）存摺│
│    │        │  一本、金融卡一張。                                  │
│    │        │(5)華南商業銀行（帳號：000000000000號）存摺│
│    │        │  一本、金融卡一張。                                  │
├──┼────┼───────────────────────────┤
│三十│朱惠苓  │(1)身份證一張。                                        │
│    │        │(2)印章一枚。                                          │
│    │        │(3)郵局（帳號：00000000000000號）存摺一本│
│    │        │  。                                                  │
│    │        │(4)第一商業銀行（帳號：00000000000號）存摺一│
│    │        │  本、金融卡一張。                                    │
│    │        │(5)華南商業銀行（帳號：000000000000號）存摺│
│    │        │  一本、金融卡一張。                                  │
├──┼────┼───────────────────────────┤
│三十│珠蔡貴珍│(1)身份證一張。                                        │
│一  │        │(2)印章一枚。                                          │
│    │        │(3)郵局（帳號：00000000000000號）存摺一本│
│    │        │  。                                                  │
│    │        │(4)第一商業銀行（帳號：00000000000號）存摺一│
│    │        │  本。                                                │
│    │        │(5)華南商業銀行（帳號：000000000000號）存摺│
│    │        │  一本。                                              │
├──┼────┼───────────────────────────┤
│三十│林宏德  │(1)身份證一張。                                        │
│二  │        │(2)第一商業銀行（帳號：00000000000號）（起訴│
│    │        │  書附表誤載為0000000000000號）存摺一本。│
│    │        │(3)中華商業銀行（帳號：00000000000000號）│
│    │        │  存摺一本。                                          │
├──┼────┼───────────────────────────┤
│三十│李信輝  │(1)身份證一張。                                        │
│三  │        │(2)印章一枚。                                          │
│    │        │(3)彰化銀行（帳號：00000000000000號）存摺│
│    │        │  一本。                                              │
│    │        │(4)郵局（帳號：00000000000000號）存摺一本│
│    │        │  、金融卡一張。                                      │
│    │        │(5)臺灣企銀（帳號：00000000000號）存摺一本、│
│    │        │  金融卡一張。                                        │
└──┴────┴───────────────────────────┘
【附表三】
┌──┬─────────────────┬──────┬───────┐
│編號│     查    扣    物    品         │ 所  有  人 │備          註│
├──┼─────────────────┼──────┼───────┤
│一  │行動電話四支                      │分別係「小張│              │
│    │                                  │」、丙○○、│              │
│    │                                  │亥○○、阮楠│              │
│    │                                  │忠所有      │              │
│    │                                  │            │              │
│    │                                  │            │              │
├──┼─────────────────┼──────┼───────┤
│二  │變造之蔡鴻銘身分證                │照片是亥○○│              │
│    │                                  │所有        │              │
├──┼─────────────────┼──────┼───────┤
│三  │名片簿三本                        │丙○○      │              │
└──┴─────────────────┴──────┴───────┘
附錄本案論罪科刑法條全文：
刑法第三百三十九條第一項
意圖為自己或第三人不法之所有，以詐術使人將本人或第三人之物交付者，處五年以
下有期徒刑、拘役或科或併科一千元以下罰金。
中華民國刑法第三百四十條
以犯第三百三十九條之罪為常業者，處一年以上七年以下有期徒刑，得併科五萬元以
下罰金。
中華民國刑法第二百十二條
偽造、變造護照、旅券、免許證、特許證及關於品行、能力服務或其他相類之證書、
介紹書，足以生損害於公眾或他人者，處一年以下有期徒刑、拘役或三百元以下罰金
。


司法院資訊處製作；財團法人民間司法改革基金會備份。
